臺灣彰化地方法院刑事判決　　　　　　　　　　　　　九十四年度訴字第四四八號
　　公　訴　人　臺灣彰化地方法院檢察署檢察官
　　被　　　告　林紫綾
　　　　　　　　（即甲○○）
　　選任辯護人　陳青來律師
右列被告因違反毒品危害防制條例案件，經檢察官提起公訴（九十四年度毒偵字第五
四八號），被告於本院準備程序中就被訴事實為有罪之陳述，經本院裁定依簡式審判
程序審理，判決如左：
    主  文
林紫綾連續施用第一級毒品，處有期徒刑柒月，扣案之第一級毒品海洛因貳包（淨重
零點貳肆公克）及摻有第一級毒品海洛因之香菸壹支均沒收銷燬之；又連續施用第二
級毒品，處有期徒刑參月；主刑部分應執行有期徒刑捌月。
    事  實
一、林紫綾（原名甲○○，於民國九十四年三月十日更名為林紫綾）前於九十年間，
    因施用毒品案件，經本院裁定送觀察、勒戒後，認無繼續施用毒品之傾向，於九
    十年八月八日執行完畢釋放，由臺灣彰化地方法院檢察署檢察官於同日以九十年
    度毒偵字第三一九０號、九十年度毒偵緝字第四一三、四一四號為不起訴處分確
    定。詎其仍不知悔改，於前開觀察勒戒處分執行完畢釋放後五年內，各基於施用
    第一級毒品海洛因及施用第二級毒品安非他命之概括犯意，自九十四年一月十三
    日下午某時起至同年月十四日下午二時許止，在其位於彰化縣彰化市○○里○○
    路七八巷三號居所，以將海洛因摻入香菸後再點燃吸食之方式，連續施用第一級
    毒品海洛因多次，一天施用二次；另自九十四年一月十三日下午某時起至同年月
    十四日下午二時許止（起訴書誤載九十四年一月十日止），在其位於前址居所，
    以將安非他命置於玻璃球內，再以火燒烤，使產生煙霧後吸食之方式，連續施用
    第二級毒品安非他命多次，一天施用二次。嗣於九十四年一月十四日下午五時許
    ，經警持本院核發之搜索票前往其上開居所搜索而查獲，並扣得其所有之第一級
    毒品海洛因二包（淨重０˙二四公克）及摻有第一級毒品海洛因之香菸一支。
二、案經彰化縣警察局彰化分局報請臺灣彰化地方法院檢察署檢察官偵查起訴。
    理  由
一、右開事實，業據被告林紫綾於本院審理時坦承不諱，且被告於九十四年一月十四
    日為警查獲後採集之尿液，經送彰化縣衛生局檢驗結果，甲基安非他命及嗎啡均
    呈陽性反應，此有彰化縣衛生局於九十四年一月二十四日出具之煙毒尿液檢驗成
    績書及彰化縣警察局彰化分局委託檢驗尿液代號與真實姓名對照認證單各一紙附
    卷可稽，並有現場照片四幀在卷可憑，復有被告所有之第一級毒品海洛因二包及
    摻有第一級毒品海洛因之香菸一支扣案可佐，而上開毒品，經送法務部調查局鑑
    定結果，送驗白粉二包均含有第一級毒品海洛因成分，合計淨重０˙二四公克，
    送驗煙捲一支含海洛因成分無誤，亦有法務部調查局鑑定通知書一紙附卷可據，
    被告自白核與事實相符。又被告前於九十年間，因施用毒品案件，經本院裁定送
    觀察、勒戒後，認無繼續施用毒品之傾向，於九十年八月八日執行完畢釋放，由
    臺灣彰化地方法院檢察署檢察官於同日以九十年度毒偵字第三一九０號、九十年
    度毒偵緝字第四一三、四一四號為不起訴處分確定等情，有臺灣彰化地方法院檢
    察署刑案資料查註紀錄表及臺灣高等法院被告全國前案紀錄表各一份附卷可查，
    被告於上述觀察勒戒處分執行完畢釋放後，五年內再施用第一、二級毒品，本件
    事證明確，被告右揭犯行，洵堪認定，應予依法論科。
二、核被告所為，係犯毒品危害防制條例第十條第一項、第二項之施用第一、二級毒
    品罪。被告於施用前後持有第一級毒品海洛因或於施用前持有第二級毒品安非他
    命之低度行為，各為施用之高度行為所吸收，不另論罪。被告先後多次施用第一
    、二級毒品之犯行，時間緊接，顯係基於概括之犯意，而觸犯構成要件相同之罪
    名，均應依連續犯論以一罪，並加重其刑。再起訴事實所未及記載之犯行，因與
    業經起訴部分具連續犯之裁判上一罪關係，為起訴效力所及，基於審判不可分，
    本院自應併予審理。被告所犯上開二罪，犯意各別，行為互殊，應予分論併罰。
    爰審酌被告之品行、犯罪之動機、目的、施用毒品係自戕身心，且曾因施用毒品
    而送觀察勒戒處分，猶不知悔改，未能戒除毒癮，竟又再度施用毒品，顯乏禁絕
    毒害之決心暨其犯後尚知坦承犯行等一切情狀，各量處如主文所示之刑，並定應
    執行刑，以示懲儆。扣案之第一級毒品海洛因二包（淨重０˙二四公克），應依
    毒品危害防制條例第十八條第一項前段規定為沒收銷燬之宣告，另扣案之摻有第
    一級毒品香菸一支，因內含第一級毒品海洛因無法析離，亦應併予沒收銷燬之。
據上論斷，應依刑事訴訟法第二百七十三條之一第一項、第二百九十九條第一項前段
，毒品危害防制條例第十條第一項、第二項、第十八條第一項前段，刑法第十一條前
段、第五十六條、第五十一條第五款，判決如主文。
本案經檢察官賴志盛到庭執行職務。
中      華      民      國      九十四      年      四    月    二十    日
                                臺灣彰化地方法院刑事第二庭
                                    法      官  王  義  閔
右正本證明與原本無異。
如不服本判決，應於判決送達後十日內，向本院提出上訴狀( 須附繕本 )。
                                    法院書記官  詹  國  立
中      華      民      國      九十四      年      四    月    二十    日
毒品危害防制條例第十條
施用第一級毒品者，處六月以上五年以下有期徒刑。
施用第二級毒品者，處三年以下有期徒刑。
